【裁判字號】    97,訴,2097
【裁判日期】    980616
【裁判案由】    商業會計法等
【裁判全文】
臺灣臺北地方法院刑事判決              97年度訴字第2097號
公  訴  人  臺灣臺北地方法院檢察署檢察官
被      告  甲○○
上列被告因違反商業會計法等案件，經檢察官聲請以簡易判決處
刑（97年度偵緝字第2034號），由本院改依通常程序審理，本院
判決如下：
    主  文
甲○○共同商業負責人，以明知為不實之事項，而填製會計憑證
，處有期徒刑捌月，減為有期徒刑肆月，如易科罰金，以新臺幣
壹仟元折算壹日。緩刑貳年。
    事  實
一、甲○○於民國九十五年九月間，因經濟狀況不佳，受傅棟埕
    （由臺灣臺北地方法院檢察署檢察官另案通緝中）之邀，應
    允以每個月新臺幣（下同）二萬元之代價，充當人頭擔任會
    興股份有限公司（下稱會興公司，設於臺北市信義區○○○
    路四一七號八樓之六）名義負責人，並提供其身分證予傅棟
    埕辦理變更登記（原登記負責人為束臨豐），自九十五年九
    月十八日起成為會興公司之名義負責人，成為商業會計法所
    規定之商業負責人，且係以製作會計憑證為其附隨業務。明
    知會興公司實際上均無銷貨之事實，竟與傅棟埕基於共同填
    製不實會計憑證及幫助他人逃漏營業稅捐之犯意聯絡，配合
    出面前往稅捐機關請領會興公司之統一發票持交傅棟埕使用
    ，供傅棟埕在不詳地點，先後以會興公司名義填製如附表編
    號一至編號三所示銷售金額之不實統一發票會計憑證，總額
    新臺幣（下同）二千二百十一萬三千五百八十三元，分別持
    交如附表編號一至編號三所示之公司，作為進貨支出憑證，
    用以申報營業稅時之進項支出，幫助如附表編號一至編號三
    所示公司分別逃漏如附表編號一至編號三所示之稅額，共計
    幫助逃漏稅額達一百一十萬五千六百三十五元，足以生損害
    於稅捐機關管理營業稅稽徵之正確性及公平性。
二、案經財政部臺北市國稅局移送臺灣臺北地方法院檢察署檢察
    官偵查後提起公訴。
    理  由
一、訊據被告甲○○對於其有受共犯傅棟埕之邀，以每月二萬元
    代價擔任會興公司人頭負責人，並出面配合請領發票持交共
    犯傅動埕使用之犯罪事實坦承不諱。此外，並有財政部臺北
    市國稅局刑事案件移送書暨所附之審查三科查緝案件稽查報
    告、會興公司相關資料分析表、營業稅稅籍資料查詢作業、
    營業稅年度資料查詢進項來源明細、銷路去路明細、臺北市
    政府九十六年十二月十一日府產業商字第０九六九三三三０
    五００函暨函覆之會興公司設立登記表、變更登記表、委託
    書暨身分證件資料、會興公司九十五年九月四日、同年月十
    一日臨時股東會議事錄、董事會簽到簿、董事願任同意書、
    臺北市營業人銷售額與稅額申報書、財政部臺北市國稅局萬
    華稽徵所九十七年一月七日財北國稅審三字第０九七０二０
    六七二五Ａ至Ｇ號函、九十七年二月四日財北國稅審三字第
    ０九七０二０六七四九號函、會興公司專案調檔統一發票查
    核名冊暨清單（偵查卷第一頁至第四五頁、第六六頁至第六
    九頁、第一０九頁至第一二二頁）、財政部臺北市國稅局九
    十七年十一月二十一日財北國稅審三字第０九七０一００一
    八五Ａ號函（本院卷第一頁）、財政部臺北市國稅局大同稽
    徵所九十七年十一月二十七日財北國稅大同營業字第０九七
    ００一三六八七號函暨函覆之嶔原企業有限公司取得會興公
    司開立不實發票扣抵銷項稅額案件之相關查核報告資料（本
    院卷第一二０頁至第一二八頁）、財政部臺灣省北區國稅局
    臺北縣分局九十七年十二月四日北區國稅北縣三字第０九七
    一０六二一一七號函暨函覆金昆明有限公司取得會興公司開
    立不實發票扣抵銷項稅額案件之派查表、專案申請調檔統一
    發票查核清單、營業稅選案查核報告表、財政部臺灣省北區
    國稅局裁處書（本院卷第一二九頁至第一三九頁）、財政部
    臺灣省北區國稅局新莊稽徵所九十七年十二月八日函暨函覆
    之立帝有限公司取得會興公司開立不實發票扣抵銷項稅額案
    件之處分書及查核報告資料（本院卷第一四０頁至第一六七
    頁）。據此，足徵被告上開自白屬實可採。又被告係會興公
    司負責人，為商業會計法第四條所定之商業負責人無誤。而
    統一發票則為商業會計法第十三條第一款所稱證明事項之經
    過，而為造具記帳憑證所依據之原始憑證，為商業會計憑證
    ，亦堪認定。再被告具名擔任會興公司名義上負責人，出面
    請領發票供共犯傅棟埕填製如附表編號一至編號三所示之不
    實統一發票會計憑證，使如附表編號一至編號三所示之公司
    行號逃漏如附表所示之稅額，自均足以生損害於稅捐機關對
    於營業稅稽徵及管理之正確性及公平性，至為灼然。從而，
    本件事證明確，被告幫助逃漏稅捐及共同填製不實會計憑證
    之犯行，均堪認定。
二、核被告所為，係違反稅捐稽徵法第四十三條第一項之幫助納
    稅義務人以不正當方法逃漏稅捐罪及商業會計法第七十一條
    第一款之商業負責人以明知為不實之事項，而填製會計憑證
    罪。被告與共犯傅棟埕就上開犯行間，均有犯意聯絡及行為
    分擔，且就上開違反商業會計法之犯行，共犯傅棟埕因與具
    會興公司商業負責人身分之被告共同實施犯罪，依刑法第三
    十一條第一項之規定，應以共犯論，是應刑法第二十八條及
    第三十一條第一項規定，論以共同正犯。另按刑事法若干犯
    罪行為態樣，本質上原具有反覆、延續實行之特徵，立法時
    既予特別歸類，定為犯罪構成要件之行為要素，則行為人基
    於實行該罪之犯意，在密切接近之一定時間及空間內持續複
    次實行之該特定構成要件行為，倘依社會通念，於客觀上認
    為符合一個反覆、延續性之行為觀念者，於刑法評價上，即
    應僅成立一罪，俾免有重複評價、刑度超過罪責與不法內涵
    之疑慮，例如經營、從事業務、收集、販賣、製造、散布等
    具有職業性、營業性或收集性等具有重複特質之犯罪，均屬
    包括一罪之集合犯概念。是被告與共犯傅棟埕共同填製如附
    表編號一至編號三所示不實會計憑證與幫助逃漏稅捐之行為
    ，因係於密集期間內以相同之方式持續進行，未曾間斷，本
    身具有反覆、延續實行之特徵，從而在行為概念上，縱有多
    次填製不實會計憑證及幫助納稅義務人逃漏稅捐之舉措，仍
    應評價為包括一罪之集合犯，分別論以一罪。又被告與共犯
    傅棟埕共同填製如附表編號一至編號三所示不實之統一發票
    後，分別持交如附表編號一至編號三所示公司作為進項憑證
    ，幫助如附表編號一至編號三所示公司逃漏營業稅之行為，
    依社會一般通念，在客觀上已有已有部分重合，應認係以一
    行為同時觸犯數罪名，侵害數法益之想像競合犯，應依刑法
    第五十五條之規定，從一重之違反商業會計法第七十一條第
    一款之商業負責人以明知為不實之事項，而填製會計憑證罪
    處斷。爰審酌被告犯罪之動機、目的、手段、雖非本件犯罪
    之主導者，然貪圖共犯傅棟埕所應允給付每月二萬元之報酬
    ，進而同意充當人頭，具名擔任會興公司名義上負責人，使
    得共犯傅棟埕得以會興公司名義開立不實統一發票會計憑證
    ，幫助如附表編號一至編號三所示公司行號逃漏如附表編號
    一至編號三所示之金額，影響稅捐機關對於營業稅稽徵及管
    理之正確性及公平性、所生危害及犯後坦承犯行之態度等一
    切情狀，量處如主文所示之刑。另按犯罪在中華民國九十六
    年四月二十四日以前者，除本條例另有規定外，有期徒刑、
    拘役或罰金，減其刑期或金額二分之一，九十六年七月四日
    制定公布，並自九十六年七月十六日施行之中華民國九十六
    年罪犯減刑條例第二條第一項第三款定有明文。本件被告上
    開犯行之犯罪時間，係在九十六年四月二十四日之前，復核
    無同條例所定不予減刑之情形，茲依同條例第二條第一項第
    三款規定，減其刑期二分之一，並諭知易科罰金之折算標準
    。又被告未曾受有期徒刑以上刑之宣告，此有臺灣高等法院
    被告前案紀表各一份附卷足憑，此次因經濟狀況困窘始一時
    失慮致罹刑典，經此偵查及審理程序後，當能知所警惕而信
    無再犯之虞，本院認上開宣告之刑以暫不執行為適當，爰依
    刑法第七十四條第一項第一款規定，併予諭知緩刑二年，以
    啟自新。
三、本件公訴意旨另以：被告與共犯傅棟埕基於共同填製不實會
    計憑證及幫助他人逃漏營業稅捐之犯意聯絡，配合出面前往
    稅捐機關請領會興公司之統一發票持交共犯傅棟埕使用，除
    有填載如附表編號一至編號三所示不實之統一發票持交如附
    表編號一至編號三所示公司，幫助如附表編號一至編號三所
    示公司逃漏如附表編號一至編號三所示稅捐外，並有共同填
    載如附表編號四、五所示不實之統一發票持交如附表編號四
    、五所示公司，幫助如附表編號四、五所示公司逃漏如附表
    編號四、五所示稅捐，亦均足以生損害於稅捐機關管理營業
    稅稽徵之正確性及公平性。因認被告此部分亦係違反稅捐稽
    徵法第四十三條第一項之幫助納稅義務人以不正當方法逃漏
    稅捐罪及商業會計法第七十一條第一款之商業負責人以明知
    為不實之事項，而填製會計憑證罪嫌。
  (一)按犯罪事實應依證據認定之，無證據不得認定其犯罪事實；
    不能證明被告犯罪者，應諭知無罪之判決，刑事訴訟法第一
    百五十四條第二項、第三百零一條第一項分別定有明文。又
    事實之認定應憑證據，如不能發現相當證據或證據不足以證
    明者，自不能以推測或擬制之方法，以為裁判之基礎；而認
    定犯罪事實所憑之證據，雖不以直接證據為限，間接證據亦
    包括在內，然無論直接或間接證據，其為訴訟上之證明，須
    於通常一般之人均不致於有所懷疑，而得確信其為真實之程
    度者，始得據之為有罪之認定，倘其證明尚未達到此一程度
    ，而有合理性懷疑之存在時，即無從為有罪之認定，此有最
    高法院四十年台上字第八六號判例、七十六年台上字第四九
    八六號判例意旨可資參照。
  (二)公訴人認被告涉有此部分罪嫌，無非係以被告於警詢及偵查
    中之供述，且有上開財政部臺北市國稅局刑事案件移送書暨
    所附之審查三科查緝案件稽查報告、會興公司相關資料分析
    表、營業稅稅籍資料查詢作業、營業稅年度資料查詢進項來
    源明細、銷路去路明細、臺北市政府九十六年十二月十一日
    府產業商字第０九六九三三三０五００函暨函覆之會興公司
    設立登記表、變更登記表、委託書暨身分證件資料、會興公
    司九十五年九月四日、同年月十一日臨時股東會議事錄、董
    事會簽到簿、董事願任同意書、臺北市營業人銷售額與稅額
    申報書、財政部臺北市國稅局萬華稽徵所九十七年一月七日
    財北國稅審三字第０九七０二０六七二五Ａ至Ｇ號函、九十
    七年二月四日財北國稅審三字第０九七０二０六七四九號函
    、會興公司專案調檔統一發票查核名冊暨清單附卷（偵查卷
    第一頁至第四五頁、第六六頁至第六九頁、第一０九頁至第
    一二二頁），為其主要論罪依據。
  (三)然查：會興公司係於九十五年九月十八日辦理變更登記負責
    人為被告，被告亦係自該時起成為會興公司之名義負責人，
    有上開臺北市政府九十六年十二月十一日府產業商字第０九
    六九三三三０五００函暨函覆之會興公司設立登記表、變更
    登記表、委託書暨身分證件資料、會興公司九十五年九月四
    日、同年月十一日臨時股東會議事錄、董事會簽到簿、董事
    願任同意書各一份在卷可稽。至如附表編號四、五所示統一
    開立時間，則均在被告成為會興公司名義負責人前，於九十
    五年五月間起至同年八月間所開立，此觀諸上開會興公司專
    案調檔統一發票查核名冊暨清單（偵查卷第一０九頁至第一
    二二頁）即明。縱認如附表編號四、五所示之統一發票，事
    實上均無銷貨之事實，且有幫助如附表編號四、五所示公司
    逃漏稅捐之情事，亦難據此逕認被告有與共犯傅棟埕基於共
    同犯意聯絡及行為分擔而為。況如附表編號五部分，另經如
    附表編號五所示之中天電視股份有限公司提出此部分係屬確
    有交易事實之相關憑證資料供稅捐稽徵單位查核在案，亦有
    財政部臺北市國稅局萬華稽徵所九十七年十一月二十八日財
    北國稅萬華營業字第０九七００一六０一三號函暨函覆之案
    件報告表及相關憑證資料各一份附卷足憑（本院卷第一０頁
    至第六０頁），復經公訴檢察官於本院審理時減縮如附表編
    號五所示之犯罪事實在案，有本院審判筆錄一份在卷可按。
    此外，復查無其他積極證據足證被告涉有公訴人所指此部分
    犯行，自屬不能證明，揆諸前揭規定與判例意旨，原應就此
    部分諭知無罪判決。然因此與被告上開業經起訴並經本院論
    罪科刑之如附表編號一至編號三部分之犯行間，係有集合犯
    之包括一罪關係，爰不另為無罪判決之諭知。
四、本件檢察官原聲請簡易判決處刑，惟經本院認有刑事訴訟法
    第四百五十一條之一第四項但書所定之情形，爰改依通常程
    序審判。
據上論斷，應依刑事訴訟法第四百五十二條、第二百九十九條第
一項前段，中華民國九十六年罪犯減刑條例第二條第一項第三款
、第七條、第九條，商業會計法第七十一條第一款，稅捐稽徵法
第四十三條第一項，刑法第十一條前段、第二十八條、第三十一
條第一項、第五十五條、第四十一條第一項前段、第七十四條第
一項第一款，判決如主文。
本案經檢察官蘇維達到庭執行職務。
中    華    民    國    98    年    6     月    16    日
                        臺灣臺北地方法院刑事第十五庭
                            審判長法  官  廖紋妤
                                  法  官  邱蓮華
                                  法  官  吳麗英
上正本證明與原本無異。
如不服本判決應於收受送達後10日內向本院提出上訴書狀，並應
敘述具體理由；其未敘述上訴理由者，應於上訴期間屆滿後20日
內向本院補提理由書（均須按他造當事人之人數附繕本）「切勿
逕送上級法院」。
                                  書記官  藍儒鈞
中    華    民    國    98    年    6     月    16    日
附錄本案論罪科刑法條：
稅捐稽徵法第四十三條：
教唆或幫助犯第四十一條或第四十二條之罪者，處三年以下有期
徒刑、拘役或科新台幣六萬元以下罰金。
稅務人員、執行業務之律師、會計師或其他合法代理人犯前項之
罪者，加重其刑至二分之一。
稅務稽徵人員違反第三十三條規定者，除觸犯刑法者移送法辦外
，處一萬元以上五萬元以下罰鍰。
商業會計法第七十一條：
商業負責人、主辦及經辦會計人員或依法受託代他人處理會計事
務之人員有下列情事之一者，處五年以下有期徒刑、拘役或科或
併科新臺幣六十萬元以下罰金：
一、以明知為不實之事項，而填製會計憑證或記入帳冊。
二、故意使應保存之會計憑證、會計帳簿報表滅失毀損。
三、偽造或變造會計憑證、會計帳簿報表內容或毀損其頁數。
四、故意遺漏會計事項不為記錄，致使財務報表發生不實之結果。
五、其他利用不正當方法，致使會計事項或財務報表發生不實之
    結果。
【附表】
 ┌──┬───────────┬──────┬──────┬──────┐
 │編號│公     司     名    稱│發票開立時間│發票銷售金額│幫助逃漏稅額│
 ├──┼───────────┼──────┼──────┼──────┤
 │ 一 │嶔原企業有限公司      │1.95年11月  │780,000     │39,100      │
 │    │                      ├──────┼──────┼──────┤
 │    │公司地址：臺北市大同區│2.95年11月  │320,000     │16,000      │
 │    │建功里華亭街8號6樓    ├──────┼──────┼──────┤
 │    │                      │3.95年11月  │530,000     │26,500      │
 │    │                      ├──────┼──────┼──────┤
 │    │                      │4.95年11月  │1,436,518   │71,826      │
 │    │                      ├──────┼──────┼──────┤
 │    │                      │5.95年11月  │147,549     │7,377       │
 │    │                      ├──────┼──────┼──────┤
 │    │                      │6.95年11月  │239,241     │11,962      │
 │    │                      ├──────┼──────┼──────┤
 │    │                      │7.95年11月  │95,580      │4,779       │
 │    │                      ├──────┼──────┼──────┤
 │    │                      │8.95年11月  │797,616     │39,881      │
 │    │                      ├──────┼──────┼──────┤
 │    │                      │9.95年11月  │300,018     │15,001      │
 │    │                      ├──────┼──────┼──────┤
 │    │                      │10.95年11月 │465,913     │23,296      │
 │    │                      ├──────┼──────┼──────┤
 │    │                      │11.95年11月 │158,000     │7,900       │
 │    │                      ├──────┼──────┼──────┤
 │    │                      │12.95年11月 │350,000     │17,500      │
 │    │                      ├──────┼──────┼──────┤
 │    │                      │小計        │5,620,435   │281,022     │
 ├──┼───────────┼──────┼──────┼──────┤
 │ 二 │金昆明有限公司        │1.95年10月  │226,667     │11,333      │
 │    │                      ├──────┼──────┼──────┤
 │    │公司地址：臺北縣三峽鎮│2.95年10月  │168,095     │8,405       │
 │    │永館里復興路69號2樓   ├──────┼──────┼──────┤
 │    │                      │3.95年10月  │186,667     │9,333       │
 │    │                      ├──────┼──────┼──────┤
 │    │                      │4.95年10月  │262,210     │13,111      │
 │    │                      ├──────┼──────┼──────┤
 │    │                      │5.95年10月  │228,571     │11,429      │
 │    │                      ├──────┼──────┼──────┤
 │    │                      │6.95年10月  │160,000     │8,000       │
 │    │                      ├──────┼──────┼──────┤
 │    │                      │7.95年10月  │188,199     │9,410       │
 │    │                      ├──────┼──────┼──────┤
 │    │                      │8.95年10月  │284,762     │14,238      │
 │    │                      ├──────┼──────┼──────┤
 │    │                      │9.95年10月  │361,905     │18,095      │
 │    │                      ├──────┼──────┼──────┤
 │    │                      │10.95年10月 │276,190     │13,810      │
 │    │                      ├──────┼──────┼──────┤
 │    │                      │11.95年10月 │300,000     │15,000      │
 │    │                      ├──────┼──────┼──────┤
 │    │                      │12.95年10月 │366,667     │18,333      │
 │    │                      ├──────┼──────┼──────┤
 │    │                      │13.95年10月 │337,619     │16,881      │
 │    │                      ├──────┼──────┼──────┤
 │    │                      │14.95年10月 │280,952     │14,048      │
 │    │                      ├──────┼──────┼──────┤
 │    │                      │15.95年10月 │245,714     │12,286      │
 │    │                      ├──────┼──────┼──────┤
 │    │                      │16.95年10月 │269,714     │13,486      │
 │    │                      ├──────┼──────┼──────┤
 │    │                      │17.95年10月 │183,810     │9,191       │
 │    │                      ├──────┼──────┼──────┤
 │    │                      │18.95年10月 │218,095     │10,905      │
 │    │                      ├──────┼──────┼──────┤
 │    │                      │19.95年10月 │180,667     │9,033       │
 │    │                      ├──────┼──────┼──────┤
 │    │                      │20.95年10月 │270,000     │13,500      │
 │    │                      ├──────┼──────┼──────┤
 │    │                      │21.95年10月 │145,714     │7,286       │
 │    │                      ├──────┼──────┼──────┤
 │    │                      │22.95年10月 │267,850     │13,393      │
 │    │                      ├──────┼──────┼──────┤
 │    │                      │23.95年10月 │368,900     │18,445      │
 │    │                      ├──────┼──────┼──────┤
 │    │                      │24.95年10月 │344,000     │17,200      │
 │    │                      ├──────┼──────┼──────┤
 │    │                      │25.95年10月 │298,700     │14,935      │
 │    │                      ├──────┼──────┼──────┤
 │    │                      │26.95年10月 │276,400     │13,820      │
 │    │                      ├──────┼──────┼──────┤
 │    │                      │27.96年1月  │646,520     │32,326      │
 │    │                      ├──────┼──────┼──────┤
 │    │                      │28.96年1月  │702,000     │35,100      │
 │    │                      ├──────┼──────┼──────┤
 │    │                      │29.96年1月  │628,820     │31,440      │
 │    │                      ├──────┼──────┼──────┤
 │    │                      │30.96年1月  │642,320     │32,116      │
 │    │                      ├──────┼──────┼──────┤
 │    │                      │31.96年1月  │519,400     │25,970      │
 │    │                      ├──────┼──────┼──────┤
 │    │                      │32.96年1月  │556,370     │27,819      │
 │    │                      ├──────┼──────┼──────┤
 │    │                      │33.96年1月  │709,710     │35,486      │
 │    │                      ├──────┼──────┼──────┤
 │    │                      │34.96年1月  │718,730     │35,937      │
 │    │                      ├──────┼──────┼──────┤
 │    │                      │35.96年1月  │725,952     │36,298      │
 │    │                      ├──────┼──────┼──────┤
 │    │                      │36.96年1月  │707,256     │35,363      │
 │    │                      ├──────┼──────┼──────┤
 │    │                      │37.96年1月  │752,096     │37,635      │
 │    │                      ├──────┼──────┼──────┤
 │    │                      │小計        │14,007,213  │700,366     │
 ├──┼───────────┼──────┼──────┼──────┤
 │ 三 │立帝有限公司          │1.95年11月  │208,962     │10,448      │
 │    │                      ├──────┼──────┼──────┤
 │    │公司地址：臺北縣五股鄉│2.95年11月  │258,904     │12,945      │
 │    │成泰路4段16號4樓      ├──────┼──────┼──────┤
 │    │                      │3.95年11月  │288,864     │14,443      │
 │    │                      ├──────┼──────┼──────┤
 │    │                      │4.95年11月  │354,254     │17,713      │
 │    │                      ├──────┼──────┼──────┤
 │    │                      │5.95年11月  │188,869     │9,433       │
 │    │                      ├──────┼──────┼──────┤
 │    │                      │6.95年11月  │686,080     │34,304      │
 │    │                      ├──────┼──────┼──────┤
 │    │                      │7.95年11月  │129,792     │6,490       │
 │    │                      ├──────┼──────┼──────┤
 │    │                      │8.95年11月  │197,856     │9,893       │
 │    │                      ├──────┼──────┼──────┤
 │    │                      │9.95年11月  │16,132      │807         │
 │    │                      ├──────┼──────┼──────┤
 │    │                      │10.95年11月 │156,222     │7,811       │
 │    │                      ├──────┼──────┼──────┤
 │    │                      │小計        │2,485,935   │124,297     │
 ├──┼───────────┼──────┼──────┼──────┤
 │ 四 │鑫億國際有限公司公司地│95年8月     │4,000,000   │200,000     │
 │    │址：桃園縣桃園市中平里│            │            │            │
 │    │宏昌六街98號1樓       │            │            │            │
 ├──┼───────────┼──────┼──────┼──────┤
 │ 五 │中天電視股份有限公司  │1.95年5月   │1,441,128   │72,056      │
 │    │                      ├──────┼──────┼──────┤
 │    │公司地址：臺北市萬華區│2.95年6月   │2,327,976   │116,399     │
 │    │大理街132 號7樓       ├──────┼──────┼──────┤
 │    │                      │3.95年7月   │2,327,980   │116,399     │
 │    │                      ├──────┼──────┼──────┤
 │    │                      │4.95年8月   │1,108,562   │55,428      │
 │    │                      ├──────┼──────┼──────┤
 │    │                      │小計        │7,205,646   │360,282     │
 └──┴───────────┴──────┴──────┴──────┘


司法院資訊處製作；財團法人民間司法改革基金會備份。
